【裁判字號】    99,易,3466
【裁判日期】    991222
【裁判案由】    竊盜
【裁判全文】
臺灣臺中地方法院刑事判決              99年度易字第3466號
公  訴  人  臺灣臺中地方法院檢察署檢察官
被      告  尤弈元
上列被告因竊盜案件，經檢察官提起公訴（99年度偵緝字第1904
號），本院判決如下：
    主  文
尤弈元竊盜，累犯，處有期徒刑伍月，如易科罰金，以新臺幣壹
仟元折算壹日。
    事  實
一、尤奕元前因違反職役職責案件，經國防部北部地方軍事法院
    以97年度訴字第62號判處有期徒刑1年確定，因違反妨害兵
    役治罪條例案件，經臺灣基隆地方法院以97年度基簡字第74
    9號判處有期徒刑2月確定，上開案件，再經臺灣基隆地方法
    院以97年度聲字第983號裁定合併定其應執行之刑為有期徒
    刑1年確定，嗣經送監執行，甫於民國98年4月8日執行完畢
    。詎尤奕元猶不知警惕，竟基於意圖為自己不法所有之竊盜
    犯意，於99年1月17日至同月25日上午10時間之某時許（無
    證據證明係夜間），前往李泓昇位在臺中市○○區○○路41
    號4樓402號房之租屋處，以不詳方式，侵入該房間（無故侵
    入住居部分，未據起訴），徒手竊取李泓昇所有、置放在床
    頭櫃上、以紙袋及紙盒包裝之金項鍊1條、金戒指4個（價值
    合計約新臺幣5萬6千元）。嗣經李泓昇於99年1月25日上午
    10 時許，發現上開物品遭竊，報警處理，經警循線查悉上
    情。
二、案經李泓昇訴由臺中市警察局第六分局報告臺灣臺中地方法
    院檢察署檢察官偵查起訴。
    理  由
一、按被告以外之人於審判外之言詞或書面陳述，除法律有規定
    者外，不得作為證據。被告以外之人於偵查中向檢察官所為
    之陳述，除顯有不可信之情況者外，得為證據。被告以外之
    人於審判外之陳述，雖不符前四條之規定，而經當事人於審
    判程序同意作為證據，法院審酌該言詞陳述或書面陳述作成
    時之情況，認為適當者，亦得為證據。當事人、代理人或辯
    護人於法院調查證據時，知有第159條第1項不得為證據之情
    形，而未於言詞辯論終結前聲明異議者，視為有前項之同意
    。刑事訴訟法第159條第1項、第159條之1第2項、第159條之
    5分別定有明文。經查：
  (一)證人即告訴人李泓昇於偵查中向檢察官所為證述，雖係被告
    以外之人於審判外之言詞陳述，為傳聞證據，然其於偵查中
    向檢察官所為證述，既經具結（偵緝字卷第42頁），且本院
    審酌該言詞陳述係由證人出於自由意識而陳述，又無其他證
    據足認該陳述有何顯不可信之情事等一切情況，依刑事訴訟
    法第159條之1第2項規定，認上開證人於偵訊中之證述，得
    採為認定本件犯罪事實所憑之證據。
  (二)證人李泓昇於警詢時之證述，雖係被告以外之人於審判外之
    言詞陳述，為傳聞證據，然經本院於審理時當庭直接提示而
    為合法之調查，公訴人、被告均未於言詞辯論終結前聲明異
    議，本院復審酌該言詞陳述係由證人出於自由意識而陳述，
    並無非法取證之情況，依刑事訴訟法第159條之5之規定，認
    上開證人於警詢時之證述，亦得採為認定本件犯罪事實所憑
    之證據。
二、訊據被告尤弈元矢口否認有何竊盜之犯行，辯稱：伊沒有到
    過李泓昇租屋處，案發當時，伊都跟女友邱品舒在一起云云
    。經查：
  (一)李泓昇於99年1月17日將其所有、以紙袋及紙盒包裝之金項
    鍊1條、金戒指4個，置放在上開租屋處之床頭櫃上，嗣於同
    月25日上午10時許，欲拿取上開物品至銀行保管箱存放時，
    始發現上開物品失竊之事實，業經證人李泓昇於警詢（警卷
    第1、2頁）、偵訊（偵緝字卷第40、41頁）時，證述明確，
    並有臺中市警察局第六分局何安派出所受理各類案件紀錄表
    1紙（警卷第3頁）、臺中市警察局第六分局現場勘察報告1
    紙（警卷第10頁）、採證照片4幀（警卷第12、13頁）在卷
    可稽。
  (二)被告雖辯稱：伊沒有到過李泓昇租屋處云云。然臺中市警察
    局第六分局員警於99年1月25日下午1時20分許，前往李泓昇
    上開租屋處勘察，並在放置失竊金飾之紙盒外側採得指紋1
    枚，經內政部警政署刑事警察局以指紋特徵比對法、指紋電
    腦比對法鑑驗之結果，認送鑑指紋1枚（編號1），經排除所
    附被害人指紋後，輸入指紋電腦比對確認結果，與本局檔存
    尤弈元指紋卡之左中指指紋相符，此有刑事案件證物採驗紀
    錄表、該局99年3月11日刑紋字第0990028552號鑑定書各1紙
    （警卷第14、16頁）附卷為證。又被告與李泓昇並不相識，
    此經被告於偵訊（偵緝字卷第19頁）時，供述明確，復經證
    人李泓昇於偵訊（偵緝字卷第40頁）時，證述無訛；另李泓
    昇係在臺中市某銀樓，向女性店員購買遭竊金飾，且自購買
    後至發現失竊為止，除李泓昇及其配偶鄧潔蘭外，並無其他
    人接觸過裝放金飾之紙袋及紙盒等情，亦經證人李泓昇於偵
    訊（偵緝字卷第40頁）時，結證綦詳；倘非被告於行竊時碰
    觸裝放金飾之紙盒外側而留下指紋，被告應無其他原因得以
    碰觸該紙盒，並留下足供鑑驗之指紋。被告上開辯詞，顯係
    事後卸責之詞，不足採信。
  (三)至於證人邱品舒於本院審理時雖證稱：伊於99年1月間與被
    告為男女朋友關係，且幾乎每天都在一起等語（本院卷第35
    頁），然其亦同時證稱：「（本案是在99年1月25日發生，
    那天你是否跟我【指被告】在一起？）忘記了，好像有在一
    起。那陣子沒有工作，幾乎每天都在一起，但是25日有沒有
    在一起，忘記了。」「（所謂幾乎是24小時都在一起？）會
    分開。」「（剛才說幾乎每天在一起，有時候會分開，何時
    會分開？）不一定，有時候離開是去找朋友或找我母親。被
    告幾乎都在網咖。」等語（本院卷第35、36頁）。亦即，被
    告於本案發生之99年1月間，雖與邱品舒為男女朋友關係，
    且2人幾乎每天都在一起，然邱品舒有時仍會與被告分開，
    獨自外出尋找親友，是被告仍有可能藉此機會前往李泓昇上
    開租屋處行竊，而為邱品舒所不知悉。因此，證人邱品舒上
    開證述，不足以證明被告未曾於99年1月17日至同月25日上
    午10時間之某時許，前往李泓昇上開租屋處行竊之事實，自
    難採為被告有利之認定。
  (四)綜上所述，本件事證明確，被告竊盜之犯行，應堪認定。
三、核被告所為，係犯刑法第320條第1項之竊盜罪。又被告前因
    違反職役職責案件，經國防部北部地方軍事法院以97年度訴
    字第62號判處有期徒刑1年確定，因違反妨害兵役治罪條例
    案件，經臺灣基隆地方法院以97年度基簡字第74 9號判處有
    期徒刑2月確定，上開案件，再經臺灣基隆地方法院以97年
    度聲字第983號裁定合併定其應執行之刑為有期徒刑1年確定
    ，嗣經送監執行，甫於98年4月8日執行完畢等情，此有臺灣
    臺中地方法院檢察署刑案資料查註紀錄表及臺灣高等法院被
    告前案紀錄表各1份在卷可稽，其於受有期徒刑執行完畢後
    ，5年以內故意再犯本件有期徒刑以上之罪，為累犯，應依
    刑法第47條第1項規定，加重其刑。爰審酌被告正值青壯之
    年，不思循正當途徑獲取所需，僅因缺錢花用，即任意竊取
    他人財物，不僅輕忽他人財產法益，並嚴重破壞社會秩序，
    且犯罪後猶飾詞以辯，於犯罪後態度部分，尚無從為其有利
    之考量，及其犯罪之動機、目的、生活狀況、智識程度、所
    生危害，竊得物品價值等一切情狀，量處如主文所示之刑，
    並諭知易科罰金之折算標準。
據上論斷，應依刑事訴訟法第299條第1項前段，刑法第320條第1
項、第47條第1項、第41條第1項前段，刑法施行法第1條之1，判
決如主文。
本案經檢察官黃永福到庭執行職務。
中    華    民    國    99    年    12    月    22    日
                  刑事第十五庭  法  官  鄭舜元
以上正本證明與原本無異。
如不服本判決應於收受判決後10日內向本院提出上訴書狀，並
應敘述具體理由。其未敘述上訴理由者，應於上訴期間屆滿後
20日內向本院補提理由書 (均須按他造當事人之人數附繕本)「
切勿逕送上級法院」。
告訴人或被害人對於判決如有不服具備理由請求檢察官上訴者，
其上訴期間之計算係以檢察官收受判決正本之日期為準。
                                書記官  黃聖心
中    華    民    國    99    年    12    月    22    日
附錄：論罪科刑法條
中華民國刑法第320條
意圖為自己或第三人不法之所有，而竊取他人之動產者，為竊盜
罪，處5年以下有期徒刑、拘役或5百元以下罰金。
意圖為自己或第三人不法之利益，而竊佔他人之不動產者，依前
項之規定處斷。
前二項之未遂犯罰之。

司法院資訊處製作；財團法人民間司法改革基金會備份。
